【裁判字號】    95,交抗,241
【裁判日期】    951229
【裁判案由】    聲明異議
【裁判全文】
臺灣高等法院臺南分院刑事裁定     95年度交抗字第241號
抗  告  人
即受處分人  甲○○
上列抗告人因違反道路交通管理處罰條例案件，不服臺灣嘉義地
方法院交通法庭中華民國九十五年十月十七日所為裁定（九十五
年度交聲字第二０八號），提起抗告，本院裁定如下：
    主  文
抗告駁回。
    理  由
一、抗告意旨略以：抗告人不是拒絕酒測，且抗告人在現場僵持
    時間，並無三、四十分鐘之久，為此，提起抗告云云。
二、原裁定意旨略以：
  (一)按汽車駕駛人，駕駛汽車經測試檢定有酒精濃度超過規定標
    準者，處新臺幣一萬五千元以上六萬元以下罰鍰，並當場移
    置保管該汽車及吊扣其駕駛執照一年；因而肇事致人受傷者
    ，並吊扣其駕駛執照二年；致人重傷或死亡者，吊銷其駕駛
    執照，並不得再考領（道路交通管理處罰條例第三十五條第
    一項）。汽車駕駛人拒絕接受第一項測試之檢定者，處新台
    幣六萬元罰鍰，並當場移置保管該汽車及吊銷該駕駛執照；
    如肇事致人重傷或死亡者，吊銷該駕駛執照，並不得再考領
    （道路交通管理處罰條例第三十五條第四項）。又汽車駕駛
    人，曾依第三十五條第三項前段、第四項前段規定，吊銷駕
    駛執照者，三年內不得考領駕駛執照。道路交通管理處罰條
    例第三十五條第一項、第四項、第六十七條第二項前段，分
    別定有明文。
  (二)經查：
  1.本件受處分人於九十五年七月廿三日凌晨三時許，駕駛五○
    六○－ＬＴ號小客車，行經嘉義市○○路與四維路口，因未
    繫安全帶，為警上前盤查，發覺其酒後駕車，進而帶回北鎮
    派出所欲對之實施酒測，因拒絕配合，遭警員告發拒絕酒測
    ，並通知交通隊將其小客車拖吊駛離，再送處分機關查證違
    規屬實，於九十五年八月卅一日以嘉監義裁字第裁７６－Ｌ
    00000000號裁決書，裁處受處分人違反道路交通管
    理處罰條例第三十五條第四項規定，處罰鍰新台幣（下同）
    六萬元，並吊銷駕駛執照，自九十五年十月十六日起三年內
    禁考等情，業據當日處理警員盧清海以報告書表示甚詳，並
    有該報告書、裁決書、嘉義市警察局第一分局九十五年八月
    廿四日嘉市警一交字第0950032983號函在卷可佐（詳原審卷
    四、五、一三頁）。至受處分人辯稱：當日有告知警方喝酒
    事實，亦隨警方回派出所，警察雖有告知酒測，但伊因想先
    喝水，始未立刻實施酒測，且警察強押伊實施酒測，伊只是
    閃躲，致未立刻酒測，並非故意拒絕酒測云云。查受處分人
    已坦承酒後駕車，且自願跟隨警至派出所實施酒測，然其竟
    圖謀酒測值降低，欲以喝水等情，拖延酒測實施，復於警員
    要求對其實施酒測時，閃躲不配合，此舉自難謂無拒絕情事
    。況酒後駕車除可能導致自身傷害外，並嚴重危害公眾安全
    ，此由立法者將其處罰刑事化，於刑法第一百八十五條之三
    規定，處以拘束人身自由有期徒刑，即係貫徹對公共安全之
    要求，而前揭道路交通管理處罰條例第三十五條第一項、第
    四項規定，分別對於酒後駕駛及拒絕酒測駕駛人，處較高額
    行政罰鍰，兼吊銷駕駛執照等處分，亦係希望駕駛人自我監
    督控制，不得酒後駕車，若因此受罰應知所戒惕，謹記於心
    ，為上揭法律處罰目的。本件受處分人係從事駕駛業務之人
    ，應更知悉不得酒後駕車之理，竟仍於酒後駕駛，又於警方
    要求實施酒測時不願配合，是受處分人其有拒絕酒測違規事
    實，應堪認定。
  2.綜上所述，受處分人指摘原舉發不當，尚屬無據。從而，原
    處分機關援引上開道路交通管理處罰條例第三十五條第一項
    、第四項、第六十七條第二項前段規定，裁處受處分人罰鍰
    六萬元，吊銷駕駛執照，並自九十五年十月十六日起三年內
    禁考，核無不當，而駁回其聲明異議。至原處分機關雖漏未
    援引道路交通管理處罰條例第六十七條第二項前段，汽車駕
    駛人有第三十五條第四項吊銷駕駛執照者，三年內不得考領
    駕駛執照規定，然對處罰結果，不生影響，原處分自仍可維
    持，並此敘明。
三、本院經核，原裁定認事用法，均無違誤。至抗告意旨指稱：
    未僵持三、四十分鐘云云。惟抗告人未立即接受酒測，有拖
    延酒測時間，為抗告人所自承（詳原審卷一七至一八頁）。
    則本件抗告人拒絕酒測時間，究有無有三、四十分鐘，對抗
    告人拒絕酒測事實，並不生影響。況且拒絕酒測者，因想盡
    辦法拖延酒測時間，以期待酒精濃度降低，往往忽略時間流
    逝，此觀諸當日處理警員盧清海製作報告書記載：對甲○○
    施以酒測時間，約三時三十分許，直至四時五分許，始對甲
    ○○以拒絕酒測而開單告發等語（詳原審卷一三頁），足徵
    抗告人非僅是拖延酒測而已，且其最終係經警以拒絕接受酒
    測而遭告發。是抗告人所辯，自無可取。抗告意旨，依上所
    述，為無理由，應予駁回。
據上論斷，應依刑事訴訟法第四百十二條，裁定如主文。
中    華    民    國    95    年    12    月    29    日
                  刑事第六庭  審判長法  官  蔡崇義
                                    法  官  杭起鶴
                                    法  官  董武全
以上正本證明與原本無異。
不得再抗告。
                                    書記官  許美惠
中    華    民    國    95    年    12    月    29    日


司法院資訊處製作；財團法人民間司法改革基金會備份。
